# 企业会计制度（旧准则）下关于 ABS ABS计划处理的问题

提问人：第七感 时间：2020-03-30 08:05:21
请教陈版主：
A公司设立了一个“ABS计划”（非SPV公司），并且通过该计划用A公司的应收款为基础对外发行了ABS证券。ABS分优先级和次级。A公司购买了部分优先级和全部次级证券，其他优先级由外部投资者购买。
外部投资者收到款项后打款给ABS计划，该计划收到钱款后再打给A公司，A公司也会将其认购的部分优先级和全部次级证券的打款给ABS计划，ABS计划再打给A公司。将来还款的时候，A公司先将款项打款给计划，计划再打款给外部投资者以及A公司。
ABS计划虽然不是一个独立的SPV公司，而且也是由A公司核算的，但是ABS计划的银行账户和A公司是独立的。
在US准则下，由于A公司购买了部分优先级和全部次级ABS证券，因此A公司的应收款不会终止确认。ABS计划被认为是一个可变利益实体，A公司会合并该ABS计划。在A公司的合并财务报表上已经抵消了A公司和ABS计划的往来投资款，仅体现未来需要向外部投资者支付的ABS证券优先级款项作为一项借款。
我的问题是:
在企业会计制度下该交易应该如何确认？由于PRC旧准则下母公司一般不会合并子公司，那A公司在准备其财务报表时，是否也可以合并该“ABS计划”，即报表仅体现未来需要向外部投资者支付的ABS证券优先级款项作为一项借款？还是说A公司不能合并该ABS 计划，需要将A公司投资的ABS 证券的优先级和次级也Gross up出来，既作为一项金融工具投资，也相应确认一项对于ABS计划的借款。同时，未来需要向外部投资者支付的ABS证券优先级款项也作为一项对ABS计划的借款？
非常感谢~

回答人：chenyiwei
原制度下对此没有明确规定，倾向于同样将该专项计划纳入合并报表范围，合并报表层面仅有体现从外部获得的优先级融资，以及归属于优先级份额的收益（利息支出）。